【裁判字號】    87,上易,2909
【裁判日期】    900808
【裁判案由】    違反麻醉藥品管理條例
【裁判全文】
臺灣高等法院刑事判決                  八十七年度上易字第二九九號
    上  訴  人  臺灣板橋地方法院檢察署檢察官
    被      告  甲○○
右上訴人因被告違反麻醉藥品管理條例案件，不服臺灣板橋地方法院八十六年度易字
第八五○九號，中華民國八十七年二月二十六日第一審判決（起訴案號：臺灣板橋地
方法院檢察署八十五年度偵字第一八五三八號），移送併辦（八十六年度偵字第一九
五五九號、八十七年度偵字第一九七號、第九七二號、第三八八三號、第六七二六號
、第九○一五號、第一○七四三號、第一七四七九號、八十八年度毒偵字第二九九六
號、八十八年度戒執護助字第三四五號）提起上訴，本院判決如左：
    主  文
原判決撤銷。
甲○○連續施用第二級毒品，累犯，免刑。扣案之安非他命零點二公克、二點三公克
、安非他命殘渣空袋一個均沒收銷燬之。吸食器二組沒收。
    事  實
一、甲○○於八十四年間因違反藥事法及麻醉藥品管理條例案件，經原審分別判處有
    期徒刑四月及五月，定應執行刑七月確定，於八十四年十一月二十四日執行完畢
    ，仍不知悔改。
二、甲○○明知安非他命業經行政院衛生署於七十九年十月九日公告將之列入麻醉藥
    品管理條例第二條第四款之化學合成類麻醉藥品管理，嗣後並經八十七年五月二
    十二日公佈施行之毒品危害防制條例將之列為第二級毒品，禁止非法吸用、持有
    。竟於前開之刑執行完畢後，基於非法吸用第二級毒品安非他命之概括犯意，自
    八十二年九月起，至八十八年十一月九日連續以將安非他命置於玻璃吸食器內，
    下端加熱燒烤，使之產生燻煙而非法吸用安非他命。並於下列時間、地點，為警
    查獲(一)八十六年間二月起至同年九月二日止，在臺北縣三峽鎮嘉添里嘉添二二一
    號及臺北縣板橋市○○路之友人家中非法吸用，經警於八十六年九月三日晚上十
    時許，在臺北縣樹林鎮○○街六號五樓查獲。(二)八十二年九月間起至八十七年二
    月十三日止，連續於三重市○○路○段八九巷十三號四樓及其他不詳地點非法吸
    用，經警於八十七年二月十三日在前開地址查獲。並當場查扣甲○○所有之安非
    他命零點二公克、安非他命殘渣空袋一個及吸食器一組。(三)八十七年四月三十日
    凌晨一點，甲○○與其男友謝明志在盧洲市○○路三八五號（嘉年華賓館二二六
    室），非法吸用第二級毒品，經警臨檢查獲之。(四)八十七年五月二十一日晚間九
    時許，甲○○與其男友謝明志及謝宗遠在三重市○○路二十八號三樓謝宗遠住處
    非法吸用安非他命，當場為警查獲。並查扣安非他命二點三公克，吸食器一組。
    (五)八十七年六月十日上午六點，在三重市○○○路七十號前，與其男友謝明志為
    警臨檢而查獲。(六)停止戒治保護管束期間，八十八年十月二十九日、十一月九日
    、十一月二十五日所採之尿液送驗，檢驗報告結果均呈安非他命陽性反應。
三、案經台北縣警察局三重分局報請臺灣板橋地方法院檢察署檢察官偵查起訴。
    理  由
一、訊據被告甲○○對前揭犯罪事實坦承不諱，復有扣案之安非他命及吸食器可資佐
    証。且被告被警查獲當日及停止戒治保護管束期間依法報到（八十八年十月二十
    九日、十一月九日、十一月二十五日）所採之尿液經檢驗後均呈安非他命陽性反
    應，此有臺北縣衛生局煙毒檢驗成績書北縣衛煙檢字第二二四○六號、法務部
    檢驗局檢驗通知書第七三六一號、臺北縣衛生局煙毒檢驗成績書北縣衛煙檢字
    二四七○五號、基隆市衛生局檢驗鑑定書基衛六字第○六八○○號、昭明科技
    股份有限公司濫用藥物陰性檢體檢驗報告第○二三三號、○二四一號、○二六○
    號歷次尿液檢驗報告書在卷可核，本件被告事証明確，犯行堪以認定。
二、原審法院適用麻醉藥品管理條例第十三條之一第二項第四款及其他有關法律之規
    定，予以論處罪刑，固非無見。然查：
  (一)原判決僅審酌前開事實二、(一)部分，對併辦之事實二、(二)(三)(四)(五)(六)有連續犯之裁
    判上一罪關係，原判決未及審酌，漏未裁判，為此檢察官請求撤銷原判決，非屬
    無據，先予指明。
  (二)再查被告於犯罪行為後，毒品危害防制條例已於民國八十七年五月二十二日公布
    生效，依該條例第二條第二項第二款、第十條第二項、第二十條第一項第二項上
    段、第三十五條第三款之規定，該毒品皆在其規範之列，且犯之者必須先經由觀
    察勒戒程序，經觀察勒戒後如認無繼續施用毒品傾向者，即應為之免刑判決。而
    斯等規定與其行為時之舊法相較，又有利於被告自應適用該新法。從而原判決既
    已有不當，要屬無可維持，因將原判決撤銷自為判決。
三、核被告所為，實犯毒品危害防制條例第十條第二項之罪。先後多次為之，時間緊
    接、方法雷同，且罪的構成要件相一致，顯係基於一個概括之犯意反覆為之，應
論以連續犯。施用前持有之低度行為，應為施用之高度行為所吸收，不另論罪。
    五年之內再犯本罪屬於累犯。因被告經裁定交付觀察勒戒後，認有繼續施用毒品
    之傾向，經本院於八十七年十二月十八日裁定強制戒治一年。八十八年五月十四
    日裁定停止強制戒治所餘時間交付保護管束，保護管束期間違反保護管束應遵守
    事項情節重大，八十八年十二月七日經本院撤銷停止戒治，嗣發交執行至九十年
    五月七日期滿，業已執行完畢。此有相關裁定及執行文件在卷可核，爰依毒品危
    害防制條例第二十三條第一項第三十五條第三款應為其免刑之諭知。
四、扣案之安非他命零點二公克、二點三公克、安非他命殘渣空袋一個（塑膠袋無法
    單獨與安非他命分離），應依毒品危害防制條例第十八條第一項前段之規定沒收
    銷燬之，安非他命吸食器係被告所有供施用安非他命犯罪所用之物，依刑法第三
    十八條第一項第二款之規定宣告沒收。
五、據上論結，應依刑事訴訟法第三百六十九條第一項前段、第三百六十四條、第二
    百九十九條第一項但書，毒品危害防制條例第十條第二項、第十八條第一項前段
    、第二十條第一項第二項後段、第二十三條第一項、第三十五條第三款、刑法第
    十一條前段、第二條第一項前段、第三十八條第一項第二款、第四十七條、第五
    十六條，判決如主文。
本案經檢察官陳明光到庭執行職務。
中      華      民      國     九十     年      八      月      八      日
                            臺灣高等法院刑事第十八庭
                                審判長法  官  吳      敦
                                      法  官  林  陳  松
                                      法  官  吳  明  峰
右正本證明與原本無異。
不得上訴。
                                      書記官  李  華  安
中      華      民      國     九十     年      八      月      十四    日


司法院資訊處製作；財團法人民間司法改革基金會備份。
